# 请教陈版及大家：关于股改的问题

提问人：CPA2040 时间：2013-12-16 15:04:08
某公司 10 月发生了股权转让，工商变更已经完成，现在拟以 930 作为基准时点股改，是否可行？若可行，净资产折股的验资报告如何出具（ 930 的股权结构和现在的股权结构不同）
谢谢

回答人：chenyiwei
虽然没有明文规定，但不建议这样做。通常情况下，基准日的股权结构与整体变更日应当一致。